DEVELOPER

Jean Unzueta

CONTACTO:

+51 969630363 jean.unzueta723@gmail.com Perú – Huánuco – Leoncio Prado

PERFIL:

Soy desarrollador de aplicaciones web y mobile, tengo más de 2 años de experiencia en el ámbito laboral. Tengo experiencia trabajando con tecnologías de desarrollo de software como Angular, React, Vue, Figma, Laravel, y gestores de base de datos como MongoDB, MySql, Postgresql, SqlServe.

Me encanta estar en constante aprendizaje, temas sobre clean code, TDD, patrones e inglés son habilidades que estoy desarrollando. Me apasiona el desarrollo de software, me gusta afrontar nuevos retos y me encanta seguir creciendo profesionalmente.

HABILIDADES:

Técnicas:

- Java, JavaScript, TypeScript, php,
 Python
- Flutter, ionic
- CSS, HTML, Angular, React, Vue
- SQL Server, MySQL, Postgress, MongoDB
- Scrum, Spring
- Git, Azure

Personales:

Liderazgo, proactividad, trabajo en equipo, responsabilidad, puntualidad.

FORMACIÓN ACADÉMICA

UNIVERSIDAD NACIONAL AGRARIA DE LA SELVA | 2013 - 2018 EGRESADO DE ING. EN INFORMÁTICA Y SISTEMAS

EXPERIENCIA PROFESIONAL

JJSS CONSULTING | 02/2024 - 07/2024

- Desarrollador Front, TypeScript, Angular, React, JavaScript, Scss, Figma, Maquetación Web, material design, ant design, Bootstrap, implementando seguramiento de la calidad y patrones de diseño como MVC, MVVM.
- **AB InBev**, realicé diseño e implementación de interfaces de usuario (UI) utilizando Angular 17 y Scss.
- **AB InBev**, desarrollé la creación de componentes reutilizables y módulos para mejorar la modularidad y mantenibilidad del código.
- **AB InBev**, realicé la integración con servicios RESTful y manejo de solicitudes HTTP utilizando HttpClient, también la implementación de rutas y navegación dentro de la aplicación Angular.
- **AB InBev**, desarrollé un marco ETL basado en Python con Airflow, acelerando la adquisición de datos en un 40%.
- Participé en reuniones de planificación, retrospectivas y revisiones, así como también utilicé herramienta de control de versiones como Git.

TECH SOLUTION PERU EIRL | 01/2023 - 12/2023

- Desarrollador Front, TypeScript, Angular, React, JavaScript, Scss, Figma, Maquetación Web, material design, Bootstrap, implementando seguramiento de la calidad y patrones de diseño como MVC, MVVM.
- Realicé diseño e implementación de interfaces de usuario (UI) utilizando Angular 15 y Scss.
- Realicé la creación de componentes reutilizables y módulos para mejorar la modularidad y mantenibilidad del código, realicé la integración con servicios RESTful y manejo de solicitudes HTTP, así como también la implementación de rutas y navegación dentro de la aplicación Angular.
- Participé en reuniones de planificación, retrospectivas y revisiones, así como también utilicé herramienta de control de versiones como Git y Azure.

ISIS MOTORS EIRL | 06/2020 - 06/2021

- Desarrollador Front, TypeScript, Angular, JavaScript, CSS, Maquetación Web, material design, Bootstrap, implementando seguramiento de la calidad y patrones de diseño como MVC.
- Desarrollé la aplicación Web Automotriz, logrando implementar un sistema completo cubriendo con todas las fases de desarrollo de software.
- Realicé diseño e implementación de interfaces de usuario (UI) utilizando Angular 10 y Css.
- Realicé la creación de componentes reutilizables y módulos para mejorar la modularidad y mantenibilidad del código, realicé la integración con servicios RESTful y manejo de solicitudes HTTP, así como también la implementación de rutas y navegación dentro de la aplicación Angular.
- Participé en reuniones de planificación, retrospectivas y revisiones con los usuarios del sistema, así como también utilicé herramienta de control de versiones como Git.

LWP DEVELOPERS | 03/2018 - 02/2019

- Desarrollador Front, Spring Framework Java, React, Maquetación Web, Ant Design, Git, VsCode, implementando seguramiento de la calidad y patrones de diseño como MVC.
- Realicé diseño e implementación de interfaces de usuario (UI) utilizandoReact y CSS.
- Realicé la creación de componentes reutilizables y módulos para mejorar la modularidad y mantenibilidad del código.
- Participé en reuniones de planificación, retrospectivas y revisiones con los usuarios del sistema, así como también utilicé herramienta de control de versiones como Git.

- Desarrollé múltiples reportes.
- Brindé soporte al sistema de facturación electrónica.

CERTIFICACIONES

Automatización de APIS, Postman, SQL, JAVA, C#, Phyton, Javascript, php, Azure, Implementador Líder ISO 27001.

IDIOMAS

Inglés intermedio.





